臺灣高等法院臺南分院刑事判決　　　　 94年度上易字第313號
上　訴　人
即　被　告　丙○○
上列上訴人因竊盜案件，不服臺灣雲林地方法院93年度簡上字第
151號中華民國94年5月18日第一審判決（起訴案號：臺灣雲林地
方法院檢察署93年度偵字第3763號，移送併辦：93年度偵字第45
50號），提起上訴，本院判決如下：
    主  文
上訴駁回。
    事  實
一、丙○○前於民國89年間，因竊盜案件，經本院判處有期徒刑
    8月確定；於90年間，因竊盜案件，經臺灣高雄地方法院判
    處有期徒刑10月確定；上開2案定執行刑為1年4月；復於90
    年間，因竊盜案件，經臺灣嘉義地方法院判處有期徒刑11月
    ，接續執行，於92年8月13日縮短刑期假釋出獄，刑期至93
    年1月24日屆滿，以已執行論。詎仍不知悔改，基於意圖為
    自己不法所有之概括犯意，連續：
  (一)於93年9 月16日10時50分許，在1012號北上自強號列車第10
    車廂9 號座位，於車輛將進入雲林縣斗南鎮斗南火車站前，
    徒手竊取前座 (第10車廂5號座位）甲○○所有之皮包1只（
    內有新台幣四千八百元、身分證、機車駕照、健保卡、華南
    銀行提款卡、印章、台新、土地銀行信用卡各一枚，華南銀
    行、郵局存摺各一本），得手後翻視皮包內之財物時，為列
    車工作人員陳志成發覺有異，因而報警查獲。
  (二)又於93年11月10日10時56分許，在1012號北上自強號列車行
    經斗南與斗六間，在第11車廂徒手竊取前座第18、20號座位
    乙○○所有之皮包1只（內有身分證、提款卡各一枚，新台
    幣一萬五千元）得手後正翻視皮包內之財物時，為乙○○發
    覺，因而報警查獲。
二、案經內政部警政署鐵路警察局第三警務段報請臺灣雲林地方
    法院檢察署檢察官偵查後聲請簡易判決處刑及移送併辦。
    理  由
甲、證據能力部分：
一、按被告以外之人於審判外之陳述，雖不符前四條之規定，而
    經當事人於審判程序同意作為證據，法院審酌該言詞陳述或
    書面陳述作成時之情況，認為適當者，亦得為證據。當事人
    、代理人或辯護人於法院調查證據時，知有第一百五十九條
    第一項不得為證據之情形，而未於言詞辯論終結前聲明異議
    ，視為有前項之同意刑事訴訟法第一百五十九條之五定有明
    文。
二、查本件被告犯罪事實之證據方法，詳如起訴書及原審判決書
    所引之證據等證據，詳如（一）證人甲○○之證述（二）證
    人陳志成之證述（三）贓物認領保管收據二紙（四）被害人
    乙○○之供述（五）證人劉鞠翊之證述（六）證人林新烽之
    證述（七）內政部警政署鐵路警察局第三警務段扣押物品目
    錄表（八）贓証物之照片影本（九）指認嫌疑犯之照片影本
    等，被告同意列入證據方法（見本院卷第三一頁），是本院
    審酌該言詞陳述或書面陳述作成時之情況，認為適當，自得
    採為證據，先行明。
乙、實體部分：
一、訊據被告丙○○坦承其於上揭時地，竊取被害人甲○○所有
    皮包等情不諱，然否認竊取被害人乙○○所有皮包，於本院
    時辯稱：伊僅坐在乙○○位置後面，伊剛坐下三秒鐘，乙○○就東張西望，並說她東西不見，伊就告訴她，她東西在她
    的座椅下，伊根本不知道她的皮包在那裡，如何去拿她的皮
    包，伊沒碰她的皮包云云。惟查：
（一）被告於93年9月16日10時50分許，在1012號北上自強號列
      車上，竊取被害人甲○○所有皮包1只（內有新台幣四千
      八百元、身分證、機車駕照、健保卡、華南銀行提款卡、
      印章、台新、土地銀行信用卡各一枚，華南銀行、郵局存
      摺各一本）之事實，業據被告於警訊、偵查、原審及本院
      時坦承不諱（見警卷(一)第二頁、偵卷第十六頁、原審卷第
      二頁、本院卷第三０、三九頁），經核與證人甲○○分別
      於警訊、原審時證述：係證人陳志成說伊皮包被拿走，伊
      轉頭過去看時，發現坐於伊後座的丙○○手裡正拿著伊所
      有已打開之皮包，他被發現後，即用手將伊的皮包再塞回
      伊椅子下方等情節相符（見警卷(一)第六頁反面、七頁、原
      審簡上卷第四九頁）；並經證人陳志成分別於警訊、原審
      時供證：當伊走到第十車廂時，剛好看到被告拿甲○○皮
      包，放在雙腿上，皮包是打開的，被告看到伊時，就快把
      皮包直接往下推，伊就叫他不要動，並叫醒林小姐，問她
      皮包有沒有不見，她找窗戶下面地皮那邊，且說其皮包不
      見了，伊說是不是後面地下那裡，她說對，然後伊就通知
      車長過來處理等語可按（見警卷(一)第九頁、原審卷第五十
      頁）；又證人甲○○皮包內有新台幣四千八百元、身分證
      、機車駕照、健保卡、華南銀行提款卡、印章、台新、土
      地銀行信用卡各一枚，華南銀行、郵局存摺各一本等情，
      並有贓物認領保管收據1紙在卷可稽（見警卷(一)第十三頁
      ），足認被告此部分自白與事實相符，應堪採信。
（二）至於第2次竊盜犯行部分，被告固於本院辯稱：伊僅坐在
      乙○○位置後面，伊剛坐下，乙○○就東張西望，並說她
      東西不見，伊就告訴她，她東西在她的座椅下，伊沒碰她
      的皮包云云。然被害人乙○○所有皮包，確遭被告所竊之
      事實，業據被害人乙○○於警詢指稱：其於93年11月10日
      9時22分許，搭乘1012號自強號11車18、20座位，行經斗
      南至斗六間，被告曾走到我面前，隨即轉身走到我後方，
      坐在我同排靠窗位置，沒有多久就發現有東西移動聲音，
      低頭就發現皮包不見，伊就站起來向被告說「為什麼拿我
      東西」，看見被告正拿著我的皮包要拉開拉鍊等語（見警
      卷(二)5頁），經核與其夫劉鞠翊於警詢指訴情節相符（見
      警卷(二)6頁）。又被害人乙○○皮包內有身分證、提款卡
      各一枚，新台幣一萬五千元等情，並有贓物認領保管收據
      1紙在卷可稽（見警卷(二)8頁）。再被害人乙○○與其夫劉
      鞠翊與被告素不相識，僅因本竊盜案件，而在火車上接觸
      ，倘非被告之竊盜行為，為被害人乙○○當場查獲，被害
      人乙○○應無誣指之必要，被害人乙○○之夫劉鞠翊亦不
      可能目睹予以指證之理。是被告於93年11月10日該次竊盜
      犯行，堪可認定。被告上開所辯，為卸責之詞，不足採信
      。
（三）又證人乙○○、劉鞠翊之警訊筆錄之供述證據，被告於原
      審時同意以上開二人作為證據方法（見原審卷第五十頁反
      面）；於本院時亦同意作為證據能力，是本院審酌上開證
      據，認事證已甚明確，被告犯行，堪以認定核無再傳訊證
      人乙○○之必要，併此明。
二、核被告所為，係犯刑法第320條第1項之普通竊盜罪。其先後
    所犯二次竊盜犯行，時間緊接，犯罪構成要件相同，顯係基
    於概括犯意反覆為之，為連續犯，應依刑法第56條規定論處
    ，並加重其刑。又被告前於89年間，因竊盜案件，經法院判
    處有期徒刑8月確定；於90年間，因竊盜案件，經法院判處
    有期徒刑10月確定；上開2案定執行刑為1年4月；復於90 年
    間，因竊盜案件，經法院判處有期徒刑11月，接續執行，於
    92年8月13日縮短刑期假釋出獄，刑期至93年1月24日屆滿，
    以已執行論，有台灣高等法院被告全國前案紀錄表在卷可佐
    。被告於有期徒刑執行完畢後，五年內再犯本件之罪，為累
    犯，依刑法第47條規定加重其刑，並遞加其刑。再被告如事
    實欄(二)部分所示竊盜犯行，雖未據起訴，惟與檢察官起訴部
    分，有連續犯之裁判上一罪關係，而為起訴效力所及，且經
    移送併辦，本院自應併予審理，附此敘明
三、原審因而適用刑法第二十八條，第四十七條，第五十六條，
    第三百二十條第一項，罰金罰鍰提高標準條例第一條前段之
    規定，並審酌被告有多次竊盜前科，經入監執行完畢後，仍
    不知悔改，且於前案甫執行畢，即再犯本件竊盜犯行，足見
    其素行不佳，及犯後僅坦承前開第一次犯行等一切情狀，量
    處有期徒刑十月；本院核其認事用法並無不當，量刑亦甚妥
    適，被告上訴意旨，猶否認上開第二次犯行，指摘原判決不
    當，非有理由，應予駁回。
據上論結，應依刑事訴訟法第三百六十八條，判決如主文。
本案經檢察官劉欽銘到庭執行職務。
中　　華　　民　　國　　94　　年　　8 　　月　　25　　日
                  刑事第一庭    審判長法　官  黃崑宗
                                      法　官  蔡長林
                                      法　官  田平安
以上正本證明與原本無異。
不得上訴。
　　　　　　　　　　　　　　　　　　　書記官  劉岳文
中　　華　　民　　國　　94　　年　　8 　　月　　26　　日
附錄：本判決論罪科
刑法第320條
意圖為自己或第三人不法之所有，而竊取他人之動產者，為竊盜
罪，處五年以下有期徒刑、拘役或五百元以下罰金。
意圖為自己或第三人不法之利益，而竊佔他人之不動產者，依前
項之規定處斷。
前二項之未遂犯罰之。
